# 关于专项储备之前错误如何处理

提问人：wangmei26 时间：2019-10-25 06:30:13
陈老师好:
抱歉了，这几天总是这个问题联系发问，辛苦陈老师了
专项储备购置固定资产，之前年度计提了递延所得税资产。但是在申报 IPO三年一期， 2016 、 2017 、 2018 、 2019 年 1-6 月，每期都有因此列报的递延所得税资产，现在想要按照正确的处理，不需要计提递延所得税资产，如何处理，调 2016 年期初，做差错更正吗？谢谢！

回答人：chenyiwei
建议作为差错更正处理，申报财务报表直接按更正后的数据列报。在原始报表与申报报表差异说明中对此予以说明。